【裁判字號】    99,易,877
【裁判日期】    990430
【裁判案由】    毒品危害防制條例
【裁判全文】
臺灣板橋地方法院刑事判決              99年度易字第877號
公  訴  人  臺灣板橋地方法院檢察署檢察官
被      告  甲○○
上列被告因違反毒品危害防制條例案件，經檢察官提起公訴（99
年度毒偵字第1848號），經本院裁定進行簡式審判程序，判決如
下：
    主  文
甲○○施用第二級毒品，累犯，處有期徒刑肆月，如易科罰金，
以新臺幣壹仟元折算壹日。
    事  實
一、甲○○於民國93年間，因違反毒品危害防制條例案件，經本
    院於93年6 月8 日以93年度毒聲字第977 號裁定送勒戒處所
    執行觀察、勒戒後，因認無繼續施用毒品之傾向，而於93年
    9 月3 日觀察、勒戒執行完畢釋放出所，並經臺灣板橋地方
    法院檢察署檢察官以93年度核退毒偵字第462 號為不起訴處
    分確定。又因違反毒品危害防制條例案件（施用第二級毒品
    ），經本院於97年9 月16日以97年度簡字第7882號簡易判決
    判處有期徒刑3 月，於97年10月2 日確定，並於98年1 月6
    日易科罰金執行完畢。詎其猶不知警惕，於前次觀察、勒戒
    執行完畢釋放5 年內，復基於施用第二級毒品甲基安非他命
    之犯意，於98年12月21日晚上10時9 分許為警採尿回溯96小
    時內之某時，在其位於臺北縣中和市○○路○ 段63巷8 弄29
    號居所內，以將甲基安非他命放入挖過的電燈泡內，插吸管
    後用打火機加熱燒烤吸食其煙霧之方式，施用第二級毒品甲
    基安非他命1 次。嗣為警採集尿液檢體送驗，結果呈現安非
    他命類（安非他命、甲基安非他命）陽性反應，始悉上情。
二、案經臺北縣政府警察局中和第一分局報請臺灣板橋地方法院
    檢察署檢察官偵查起訴。
    理  由
一、本件被告甲○○所犯均係死刑、無期徒刑、最輕本刑為三年
    以上有期徒刑以外之罪，其於準備程序中就被訴事實為有罪
    之陳述，經本院告知簡式審判程序之旨，並聽取公訴人、被
    告之意見後，經本院裁定進行簡式審判程序，合先敘明。
二、認定犯罪事實所憑證據及理由
（一）上揭施用第二級毒品犯行之事實，業據被告甲○○於本院
      準備程序及審理時均坦承不諱，核與被告於偵查中供述大
      致相符【99年度毒偵字第1848號（下稱偵卷）第10至11頁
      】。
（二）被告於98年12月21日晚上10時9 分許為警查獲後予以採集
      其尿液檢體（代碼編號為E0000000），經送臺灣檢驗科技
      股份有限公司以酵素免疫分析法初步檢驗，再以氣相層析
      ／質譜儀法確認檢驗後，確呈安非他命類（安非他命、甲
      基安非他命）陽性反應一節，有臺北縣政府警察局中和第
      一分局毒品危害防制條例案犯罪嫌疑人姓名及代碼對照表
      、臺灣檢驗科技股份有限公司濫用藥物檢驗報告（報告日
      期：99年1 月27日；報告編號：UL/2010/10516 號）各1
      份在卷可稽（偵卷第5 、6 頁）。
（三）按「尿液毒品檢驗…若能使用先進之氣相層析質譜儀分析
      法確認，則可完全排除偽陽性之干擾，為目前最具公信力
      的檢驗方法。」等語，有法務部調查局第六處87年9 月29
      日（87）發技（一）字第87074574號函附卷為憑，足見前
      揭臺灣檢驗科技股份有限公司所使用之檢驗方法已可完全
      排除毒品偽陽性之干擾，其檢驗結果堪以採信；而「甲基
      安非他命經口服投與後約百分之70於24小時內自尿液中排
      出，約百分之90於96小時內自尿液中排出，甲基安非他命
      之檢出與其投與方式、投與量、個人體質、採尿時間及檢
      測儀器之精密度等諸多因素有關，惟依上述資料推斷，最
      長可能不會超過4 日」等情，此有行政院衛生署藥物食品
      檢驗局（81）藥檢壹字第001156號函1 紙附卷可憑。
（四）綜上所述，被告之尿液經以氣相層析質譜儀分析法檢驗，
      既係呈甲基安非他命陽性反應，佐以上函示，顯見被告於
      本院審理時坦承其於98年12月21日晚上10時9 分許為警採
      尿回溯96小時內之某時，有施用甲基安非他命等情節，應
      與事實相符而值採信。
（五）被告前於93年間，因施用毒品案件，經本院於93年6 月8
      日以93年度毒聲字第977 號裁定送勒戒處所執行觀察、勒
      戒後，因認無繼續施用毒品之傾向，而於93年9 月3 日觀
      察、勒戒執行完畢釋放出所，並經臺灣板橋地方法院檢察
      署檢察官以93年度核退毒偵字第462 號為不起訴處分確定
      。又因違反毒品危害防制條例案件（施用第二級毒品），
      經本院於97年9 月16日以97年度簡字第7882號簡易判決判
      處有期徒刑3 月，於97年10月2 日確定，並於98年1 月6
      日易科罰金執行完畢等情，有臺灣高等法院被告前案紀錄
      表1 份在卷可按，是被告於上揭觀察、勒戒執行完畢釋放
      後5 年內，已再犯上揭施用第二級毒品案件之犯行，已不
      屬毒品危害防制條例第20條規定之「初犯」或「5 年後再
      犯」情形，是被告三犯本件施用毒品之犯行應依同條例第
      10條處罰（最高法院97年第5 次刑事庭會議決議意旨參照
      ）。被告犯行堪以認定，應依法論科。
三、論罪科刑
（一）罪名：查甲基安非他命屬毒品危害防制條例第2 條第2 項
      第2 款所規定之第二級毒品；核被告所為，係犯毒品危害
      防制條例第10條第2 項施用第二級毒品罪。
（二）吸收關係：被告上揭為施用而持有第二級毒品之低度行為
      ，為施用第二級毒品之高度行為所吸收，均不另論罪。
（三）累犯：查被告甲○○有如事實欄所述之前案執行紀錄，有
      臺灣高等法院被告前案紀錄表1 份附卷可稽，其於上開有
      期徒刑執行完畢後5 年內，故意再犯本件有期徒刑以上之
      罪，應依刑法第47條第1 項之規定，論以累犯，並加重其
      刑。
（四）量刑：爰審酌被告前因施用毒品犯行，已經受觀察勒戒及
      刑罰執行，本應知所惕勵，卻仍漠視法令禁制再犯本罪，
      顯未知所戒慎，惟衡其施用毒品所生危害，實以自戕身心
      健康為主，對於他人生命、身體、財產等法益，尚無明顯
      而重大之實害，暨其犯罪後坦認犯行之態度等一切情狀，
      論處如主文所示之刑，以示懲儆。
四、公訴人於本院99年4 月23日準備程序當庭補充更正原起訴書
    所載被告施用第二級毒品之施用方式如同事實欄一項下所載
    ，併此敘明。
據上論斷，應依刑事訴訟法第273 條之1 第1 項、第299 條第1
項前段，毒品危害防制條例第10條第2 項，刑法第11條前段、第
47條第1 項、第41條第1 項前段，判決如主文。
本案經檢察官朱俊銘到庭執行職務。
中    華    民    國    99    年    4     月    30    日
                  刑事第十三庭    法  官  方鴻愷
以上正本證明與原本無異。
如不服本判決應於收受本判決後10日內向本院提出上訴書狀，其
未敘述上訴理由者，並得於提起上訴後10日內向本院補提理由書
狀（均須按他造當事人之人數附繕本）「切勿逕送上級法院」。
                                  書記官  江怡萱
中    華    民    國    99    年    5     月    7     日
附錄本案論罪科刑法條全文：
毒品危害防制條例第10條
施用第一級毒品者，處6 月以上5 年以下有期徒刑。
施用第二級毒品者，處3 年以下有期徒刑。

司法院資訊處製作；財團法人民間司法改革基金會備份。
